臺灣新竹地方法院民事判決  
110年度建字第40號
原      告  施金郎  

訴訟代理人  彭岳珊  
被      告  秀龍營造有限公司

法定代理人  林合淞  

上列當事人間請求給付工程款事件，本院於民國111年2月15日言
詞辯論終結，判決如下：
    主  文
被告應給付原告新臺幣伍拾捌萬柒仟玖佰參拾伍元及自民國一一
０年十二月二十五日起至清償日止，按年息百分之五計算之利息
。
訴訟費用由被告負擔。
本判決於原告供擔保新臺幣壹拾玖萬陸仟元後，得假執行。但被
告如以新臺幣伍拾捌萬柒仟玖佰參拾伍元為原告預供擔保後，得
免為假執行。
    事實及理由
壹、程序事項
　　按訴狀送達後，原告不得將原訴變更或追加他訴，但擴張或
    減縮應受判決事項之聲明者，不在此限，民事訴訟法第255
    條第1項第3款定有明文。原告起訴時原聲明：⑴被告應給付
    原告新臺幣（下同）615,456元，及自起訴狀繕本送達被告
    之翌日起至清償日止，按年息5%計算之利息。⑵訴訟費用由
    被告負擔。⑶願供擔保，請准宣告假執行。嗣縮減原聲明第1
    項請求金額為587,935元（卷第125頁）。原告上開所為變更
    ，核屬單純縮減應受判決之聲明，應予准許。
貳、實體事項     
一、原告起訴主張：
㈠、被告將新竹縣○○市○○○路000號民宅改建工程其中之模板工程
    （下稱系爭工程）發包予原告施作。兩造以口頭約定系爭工
    程分七期施作，以每平方公尺500元計價，四樓以上追加增
    建部分則以每平方公尺520元計價，並由被告預先扣除每期1
    0%保留款後按期給付工程款，待日後系爭工程完成，再將10
    %工程保留款給付予原告。
㈡、原告已依兩造約定之工程進度及施工內容施作完成，然被告
    卻未給付第7期工程款447,990元（500元×243.9㎡＋520元×627
    ㎡）及預先扣除10%工程保留款139,945元（如附表所示），
    合計587,935元，經原告於民國110年4月15日、110年5月7日
    以新竹關東橋郵局第81、106號存證信函催告被告履行，復
    經原告聲請調解，然被告迄今均拒絕給付。為此，爰依民法
    第490條第1項承攬之法律關係請求被告給付工程款。並聲明
    ：如壹、程序事項變更後聲明所示。
二、被告經合法通知，未於言詞辯論期日到場，亦未提出書狀作
    任何聲明或陳述。
三、本院之判斷：
㈠、原告主張之前揭事實，業據提出與其所述相符之系爭工程建
    物模板已完工之外觀照片、工程圖、施作工程數量計算表、
    被告估驗後製作交付原告之第1-7期工程請款單、原告請款
    之統一發票及被告付款支票影本等件為證（卷第55、59-115
    頁），而被告經合法通知，既未到庭，亦未提出書狀答辯，
    以供本院斟酌，應認原告之主張為可採。
㈡、按稱承攬者，謂當事人約定，一方為他方完成一定之工作，
    他方俟工作完成，給付報酬之契約；報酬應於工作交付時給
    付之，無須交付者，應於工作完成時給付之，民法第490條
    第1項、第505條第1項分別定有明文。經查，原告既已完成
    系爭工程，且無須交付，被告自應於工作完成時依約給付報
    酬，則原告請求被告給付第7期工程款447,990元及每期預先
    扣除之10%工程保留款139,945元，合計587,935元，及法定
    遲延利息（卷第35頁），自屬有據。　　
㈢、從而，原告依民法第490條第1項承攬之法律關係，請求被告
    給付587,935元，及自起訴狀繕本送達翌日即110年12月25日
    起至清償日止，按年息5%計算之法定遲延利息，為有理由，
    應予准許。　
四、本件判決基礎已臻明確，兩造其餘攻擊防禦方法及訴訟資料
    ，核與判決結果不生影響，爰不一一論述。
五、原告陳明願供擔保請准宣告假執行，核無不合，爰酌定相當
    之擔保金額後准許之，並依民事訴訟法第392條第2項，依職
    權為被告酌定相當之擔保金額後，併為免予假執行之宣告。
六、訴訟費用負擔之依據：民事訴訟法第78條。　　
中　　華　　民　　國　　111 　年　　3 　　月　　1 　　日
                  民事第二庭    法  官  陳麗芬
以上正本係照原本作成。
如對本判決上訴，須於判決送達後20日內向本院提出上訴狀。
如委任律師提起上訴者，應一併繳納上訴審裁判費。
中　　華　　民　　國　　111 　年　　3 　　月　　1 　　日
                                書記官  曾煜智　　
附表
 工程總價 工程保留款 第一期工程 341,899元 34,190元 第二期工程 184,350元 18,435元 第三期工程 197,950元 19,795元 第四期工程 206,246元 20,625元 第五期工程 199,909元 19,991元 第六期工程 269,094元 26,909元 總計  139,945元